臺灣高雄地方法院刑事判決　　　　　　　　　　　　九十二年度訴字第二七九五號
　　公　訴　人　臺灣高雄地方法院檢察署檢察官
　　被　　　告　子○○
　　　　　　　　癸○○
　　共　　　同
　　指定辯護人　本院公設辯護人　丑○○
右列被告等因準強盜等案件，經檢察官提起公訴（九十二年度偵字第二二七一七號）
暨移
    主  文
子○○連續竊盜，處有期徒刑拾月；又共同連續意圖為自己不法之所有，而搶奪他人
之動產，處有期徒刑貳年陸月；又共同意圖為自己不法之所有，攜帶凶器，搶奪他人
之動產，因防護贓物、脫免逮捕，而當場施以強暴，處有期徒刑柒年陸月，扣案之瓦
斯槍壹把、水果刀壹支均沒收之；應執行有期徒刑拾年捌月，扣案之瓦斯槍壹把、水
果刀壹支均沒收之。
癸○○共同連續意圖為自己不法之所有，而搶奪他人之動產，處有期徒刑貳年陸月；
又共同意圖為自己不法之所有，攜帶凶器，搶奪他人之動產，因防護贓物、脫免逮捕
，而當場施以強暴，處有期徒刑柒年貳月，扣案之瓦斯槍壹把、水果刀壹支均沒收之
；應執行有期徒玖年陸月，扣案之瓦斯槍壹把、水果刀壹支均沒收之。
癸○○其餘被訴竊盜部分無罪。
    事  實
一、子○○與癸○○為男女朋友關係。子○○前於民國八十一年間因違反肅清煙毒條
    例、妨害兵役條例案件，分別經法院判處有期徒刑三年四月、七月確定；又於八
    十二年間因竊盜、違反麻醉藥品管理條例案件，再經法院分別判處有期徒刑二年
    六月、五月確定，且經法院更定執行刑為有期徒刑六月六月，嗣於八十五年六月
    七日假釋出獄，惟於假釋保護管束期間之八十六間，再因竊盜、違反麻醉藥品管
    理條例等案件，經法院分別判處有期徒刑五年六月、三月、一年六月，經撤銷假
    釋入監服刑，復於九十一年六月二十六日假釋出獄，現仍在假釋期間內（刑期尚
    未屆滿），猶不知悔改，竟基於意圖為自己不法所有之概括犯意，連續於附表一
    所示之時間、地點，以如附表一所示之方式竊丙○○等人所有之機車共三部，供
    為代步之用。
二、子○○、癸○○共同基於意圖為自己不法所有之概括犯意聯絡，連續於附表二所
    示之時間、地點，以附表二所示之方式，搶奪戊○○○等人之財物（附表二編號
    １之搶奪事實，因戊○○○及時察覺，而與癸○○發生拉扯，致子○○、癸○○
    未搶得財物）。
三、子○○、癸○○另共同基於意圖為自己不法所有之犯意聯絡，於九十二年十月二
    十四日晚間八時四十分許，由子○○駕駛上開竊得之車牌號碼ＸＵＺ－九○八號
    機車搭載癸○○，並攜帶其所有客觀上可供凶器使用之水果刀一支、瓦斯槍一把
    （分別放置在該機車置物箱內、癸○○背包內），行經高雄縣鳳山市○○○路某
    薑母鴨店後門前，由癸○○在該店後門附近等候接應，並推由辛○○繞道自該薑
    母鴨店面臨武慶二路之前門進入店內，趁辛○○及其妻不及注意之際，將放置在
    椅子上之皮包搶走，得手後即往該店後門逃逸，辛○○見狀旋即尾隨追逐子○○
    ，而癸○○因為閃避其他車輛，已將上開機車前行至距該店後門約五十公尺處，
    並坐於發動中之機車後座等候子○○，後子○○跳上該機車駕駛座欲駕駛該機車
    逃逸，辛○○自後緊抓癸○○衣領，詎子○○、癸○○見狀，竟為防護贓物及脫
    免逮捕，並明知機車加速行駛將造成辛○○受拖行而受傷、以水果刀揮砍將造成
    他人受傷，仍當場施強暴，先將機車加速行駛，致辛○○遭拖行約一百公尺而受
    有雙手及雙腳挫傷、擦傷等傷害（傷害部分業據辛○○撤回告訴），惟該機車仍
    被辛○○扳倒在地，復適有在附近之乙○○聽聞呼救聲後，上前將癸○○壓制在
    地，子○○見狀，再施強暴，取出上開水果刀，朝乙○○背部刺下，致乙○○受
    有背部穿刺傷、右側血胸等傷害，癸○○並依子○○之指示，自背包內取出上開
    瓦斯槍，對準辛○○、乙○○而威嚇之，子○○繼之持水果刀向辛○○表示願將
    搶得之皮包歸還，惟要讓其與癸○○離開，而於辛○○取回皮包後，子○○、癸○○二人隨即逃離現場。
四、嗣於九十二年十一月七日凌晨一時三十分許，子○○、癸○○為警持拘票在高雄
    市○○區○○街三十一號二樓逮捕，並扣得瓦斯槍一把、水果刀一支，復起出庚○○○身份證一張、駕照一張、行照一張、信用卡二張、健保卡三張、購物卡三
    張、甲○○身分證一張、駕照一張、丁○○身份證一張、駕照一張、提款卡一張
    、印章十顆、行動電話一具、存摺十八本及車牌號碼ＷＤＢ－八三三號機車一部
    （此部分均已發還被害人），
五、案經乙○○訴由高雄縣警察局鳳山分局報請臺灣高雄地方法院檢察署檢察官偵查
    起訴暨移送併案審理。
    理  由
壹、有罪部分：
一、右揭如附表一所示之犯罪事實，業據被告子○○於警詢、偵查及本院審理時坦承
    不諱，核與被害人丙○○、壬○○於警詢、偵查中之指述相符，並有戊○○○於
    警詢、本院審理時之證述情節相符，並有車輛尋獲電腦輸入單、車輛竊盜、車牌
    失竊資料個別查詢報表、壬○○出具之贓物領據一紙在卷可憑，足認被告子○○
    此部分自白與事實相符，其竊盜犯行堪以認定。
二、右揭如附表二所示之犯罪事實，業據被告子○○、癸○○於警詢、偵查及本院審
    理時坦承不諱，核與被害人丁○○、甲○○、證人陳碧珠、李雅娟於警詢中之指
    述，及被害人庚○○○於警詢、偵查中之證述，以及被害人戊○○○於警詢、本
    院審理時之證述情節相符，並有查獲照片十七幀、錄影翻拍照片五幀、中古手機
    讓渡契約書一紙、丁○○、甲○○、庚○○○出具之贓物領據各一紙附卷可佐，
    足認被告子○○、癸○○此部分自白與事實相符，其等搶奪犯行洵堪認定。
三、右揭如犯罪事實欄三所示之犯罪事實，業據被告子○○於警詢、偵查及本院調查
    審理中供認不諱，核與證人乙○○於警詢、偵查之指證述，及證人辛○○於警詢
    、偵審中之證述情節相符，並有證人乙○○之驗傷診斷證明書一份、現場簡圖、
    現場照片十八幀、現場遺留物照片六幀附卷可稽，復有水果刀一支、瓦斯槍一把
    扣案可資佐證，足認被告子○○此部分自白與事實相符，其加重準強盜犯行堪以
    認定。
四、訊據被告癸○○固坦承有於如犯罪事實欄三所載之時間、地點，攜帶水果刀、瓦
    斯槍，並於遭證人乙○○制壓在地時，由被告子○○持水果刀將證人乙○○刺傷
    ，其則持瓦斯槍對準證人辛○○、乙○○，惟矢口否認有加重準強盜犯行，辯稱
    ：當天騎機車繞過便利商店後，子○○才突然向伊說要買東西，如果當時知道子
    ○○要去行搶，就不用將機車停那麼遠云云。然右揭如犯罪事實欄三所示之犯罪
    事實，業據被告癸○○在警詢時自承：水果刀都插在腰際間或所騎乘機車置物箱
    內，瓦斯槍則由伊放置黑色背包內，主要用來犯案時，若遇被害人追捕時拿出來
    恐嚇威脅被害人等語（九十二年十一月十三日癸○○警詢筆錄），及偵查、本院
    調查時一再供認不諱，且證人辛○○於本院審理時證稱：伊當時與伊妻在店內用
    餐，皮包放在椅子上，子○○從薑母鴨店面臨武慶二路的門進入，後來伊覺得皮
    包飛起來，伊看到子○○拿該皮包，伊就追出去，子○○在前面跑，伊在後面追
    ，子○○是從另外一條路（指武慶一路）的門出去，後來該子○○就跳上停在距
    該薑母鴨店另一個門（指面臨武慶一路的門）約五、六十公尺處之機車駕駛座，
    該機車上已坐有癸○○，後來伊看到子○○騎機車要走，伊就抓住坐在機車後座
    的癸○○，機車愈騎愈快，伊又不想放手，整個人就往下滑被拖行，後來伊就一
    直左右搖動該機車，該機車倒下來，子○○就叫癸○○開槍，癸○○就手拿著一
    支像槍的東西對著伊，子○○後來拿刀對著伊，向伊說東西要還給伊，並讓他走
    ，癸○○沒有說任何一句話，只是拿著槍的東西對著伊等語明確（見本院九十三
    年一月五日審判筆錄），又證人乙○○於偵訊時證述：於九十二年十二月二十四
    日晚間八時接近二十一時，伊在家裏聽到有人喊搶劫，伊就衝出去，看到辛○○
    抓住被告之機車被拖行，伊就去幫忙捉人，辛○○將機車扳倒，伊就順勢將坐在
    後座的癸○○抱住壓在地上，隨後就被子○○以類似水果刀的尖刀刺入背部，之
    後癸○○就掏出一把槍對著伊，然後子○○向辛○○說東西還你，互不相欠，然
    後拉起機車經武慶一路方向逃逸等語明確；再者，參酌證人辛○○所繪製之案發
    現場圖及九十二年十二月二十四日現場採證報告表所附之現場簡圖觀之，該薑母
    鴨店前門面臨武慶二路、後門面臨武慶一路，而便利商店係位於武慶二路上，該
    薑母鴨店對面，及上開機車原停放位置係距離該薑母鴨店約二十公尺處，其後被
    告癸○○為閃避其他車輛，始將機車前行至距該薑母鴨店約五十公尺處，此為被
    告二人所自承，顯見被告癸○○原停車等候被告子○○之位置，即在該薑母鴨店
    附近，又被告二人當時既已通過該便利商店，且行進方向又與該便利商店坐落位
    置相反，卻需大費周張折返並橫越馬路至該便利商店購物，亦與事理有違。此外
    復有證人乙○○之驗傷診斷證明書一份在卷及水果刀一支、瓦斯槍一把扣案可資
    佐證。足認被告癸○○上開辯解，為事後卸責之詞，不足採信，其加重準強盜犯
    行堪以認定。
五、核被告子○○就如附表一所為，係犯刑法第三百二十條第一項竊盜罪。被告子○○、癸○○就如附表二編號１所為，係犯刑法第三百二十五條第三項、第一項搶
    奪未遂罪；被告子○○、癸○○就如附表二編號２～５所為，係犯刑法第三百二
    十五條第一項搶奪罪。被告子○○、癸○○就如犯罪事實欄三所為，係犯刑法第
    三百三十條第一項加重準強盜罪、第二百七十七條第一項傷害罪；公訴人認被告
    二人此部分係犯刑法第三百二十九條之準強盜罪尚有誤會，惟基本社會事實同一
    ，本院自得變更起訴法條加以審理；又公訴人於證據並所犯法條欄亦漏引刑法第
    二百七十七條第一項，惟於犯罪事實欄已載明「子○○持刀子一支朝乙○○背部
    刺下」等語，就被告二人所犯傷害罪之事實，顯已提起公訴，本院自應加以審理
    （證人辛○○遭拖行受傷部分，業經證人辛○○撤回告訴，詳如後述）；至於公
    訴人併案意旨認被告二人傷害證人乙○○、辛○○部分，係犯刑法第二百七十一
    條第二項、第一項殺人未遂罪，惟證人辛○○受傷係遭機車拖行所致，而被告子
    ○○僅向證人乙○○背部刺一刀，並非致命部位，被告癸○○復僅持瓦斯槍對準
    證人乙○○、辛○○，並無開槍舉動，足認被告二人主觀上並無欲致人於死之故
    意，僅有傷害之故意，附此說明。又被告子○○、癸○○就上開搶奪罪及加重準
    強盜罪、傷害罪間，均有犯意聯絡及行為分擔，均為共同正犯。被告告子○○三
    次竊盜犯行，被告子○○、癸○○五次搶奪犯行，均各時間緊接，方法相同，觸
    犯構成要件相同之罪名，顯均各基於概括犯意為之，均依連續犯規定論以一罪，
    並加重其刑。被告子○○、癸○○所犯上開加重準強盜罪、傷害罪二罪間，有方
    法目的之牽連關係，應從一重之加重準強盜罪論處，至於證人辛○○遭拖行受傷
    部分，業經證人辛○○撤回告訴，復與上開加重準強盜罪部分有裁判上一罪關係
    ，爰不另為不受理判決。被告子○○所犯上開竊盜、搶奪及加重準強盜三罪，被
    告癸○○所犯上開搶奪及加重準強盜二罪，均犯意各別，行為不同，罪名亦異，
    均應分論併罰。查被告子○○前於有多次違反肅清煙毒條例、妨害兵役條例、麻
    醉藥品管理條例案件、竊盜前科，現仍在假釋中，素行不佳，被告癸○○則前未
    曾受有期徒刑之宣告，此有卷附台灣高等法院被告全國前案紀錄表在卷可按，且
    被告二人正值青壯年，不思努力，竟以竊取、搶奪他人財物以滿足私慾，惟被告
    子○○犯後坦承犯行、被告癸○○坦承部分犯行，及其等犯罪目的、手段、所得
    財物價值、證人乙○○之受傷程度等一切情狀，分別量處如主文所示之刑，並定
    其應執行刑。又扣案之水果刀一支、瓦斯槍一把為供被告二人犯罪所用之物，且
    為被告子○○所有，業據被告二人陳明在卷，依刑法第三十八條第一項第二款宣
    告沒收之。
六、公訴人移送併辦部分（即九十二年度偵字第二二四○一號案）與起訴部分犯罪事
    實相同，為事實上之同一案件，本院自應併予審理，附此敘明。
貳、無罪部分：
一、公訴意旨略以：被告癸○○與被告子○○，共同基於意圖為自己不法所有之概括
    犯意聯絡，於如附表一所示之時間、地點，以如附表一所示之方式竊告訴人丙○○等人所有之機車共三部，供為代步之用，因認被告癸○○涉有竊盜之罪嫌云云
    。
二、按被告或共犯之自白，不得作為有罪判決之唯一證據，仍應調查其他必要之證據
    ，以察其是否與事實相符；且按犯罪事實，應依證據認定之，無證據不得推定其
    犯罪事實，又不能證明被告犯罪者，應諭知無罪之判決，刑事訴訟法第一百五十
    六條第二項、第一百五十四條、第三百零一條第一項分別定有明文。本件公訴人
    認被告癸○○犯有竊盜罪嫌，無非以被告癸○○於警詢時之自白為論據，然訊之
    被告癸○○則堅決否認有何竊盜之犯行，辯稱：其並不知道子○○去偷機車等語
    。
三、經查，被告癸○○於警詢時雖曾自承其有與被告子○○於九十二年十一月六日上
    午十時許在高雄市○○○路高新銀行人行道竊取車牌號碼ＷＤＢ－八三三號機車
    一部（即附表一編號３之竊盜行為），然否認有附表一編號１、２之竊盜犯行，
    其於偵查及本院審理中均堅決否認有何如附表一所示之竊盜犯行，且本案共同被
    告子○○於偵查中供稱：「（問：有共犯？）我自己一個人偷的。」等語（見九
    十二年度偵字第二二七一七號偵查卷第二頁）；又被告子○○於本院審理時亦供
    稱：癸○○並無與伊一起同行去偷機車，癸○○是在附近，伊下去偷車，癸○○
    並不知情，伊向癸○○說機車是借來的等語在卷（見本院九十三年一月五日審判
    筆錄），顯不足以被告癸○○於警訊時之自白為唯一論罪依據。此外又查無其他
    積極之證據，足認被告癸○○確有公訴人所指之竊盜犯行，不能證明被告癸○○
    犯罪，依法應諭知無罪之諭知。
據上論斷，應依刑事訴訟法第二百九十九條第一項前段、第三百條、第三百零一條第
一項，刑法第二十八條、第五十六條、第三百二十條第一項、第三百二十五條第一項
、第三百三十條第一項、第二百七十七條第一項、第五十五條、第三十八條第一項第
二款、第五十一條第五款，罰金罰鍰提高標準條例第一條前段，判決如主文。
本案經檢察官己○○蒞庭執行職務。
中      華      民      國      九十三      年      一      月    十九  日
                                  臺灣高雄地方法院刑事第七庭
                                      審判長法  官  曾逸誠
                                            法  官  洪乙心
                                            法  官  陳月雯
右正本證明與原本無異。
如不服本判決，應於判決送達後十日內，向本院提出上訴狀。
                                            書記官  林佳蓉
中      華      民      國      九十三      年      一      月    十九  日
附表一：
┌─┬────┬─────┬──────────────┬─────┬───┬────┐
│編│犯罪時間│ 犯罪地點 │         犯罪手法           │ 所得財物 │被害人│所犯法條│
│號│        │ 行為人   │                            │          │      │        │
├─┼────┼─────┼──────────────┼─────┼───┼────┤
│１│九十二年│高雄市三民│被告子○○見被害人機車鑰匙未│車號ＸＵＺ│不詳  │刑法第三│
│  │九月下旬│區○○街某│取下，以轉動該鑰匙發動電門之│－九○八號│      │百二十條│
│  │某日下午│住宅前    │方式竊取該機車，於得手後駕駛│機車乙台  │      │第一項竊│
│  │七時許  │          │逃逸                        │          │      │盜罪    │
│  │        │子○○    │                            │          │      │        │
├─┼────┼─────┼──────────────┼─────┼───┼────┤
│２│九十二年│高雄市苓雅│被告子○○見被害人機車鑰匙未│車號ＬＹＰ│丙○○│刑法第三│                        │
│  │十月八日│區○○街中│取下，即轉動鑰匙發動電門之方│－○三五號│      │百二十條│                        │
│  │下午四時│國商銀對面│式竊取該機車，於得手後駕駛逃│機車乙台  │      │第一項竊│                    │
│  │三十分前│          │逸                          │          │      │盜罪    ││
│  │之某時  │子○○    │                            │          │      │        │
├─┼────┼─────┼──────────────┼─────┼───┼────┤
│３│九十二年│高雄市中正│被告見被害人機車鑰匙未取下，│車號ＷＤＢ│壬○○│刑法第三│
│  │十一月六│一路高新銀│遂轉動鑰匙發動電門，竊取後駕│－八三三號│      │百二十條│
│  │日上午九│行人行道上│駛逃逸                      │機車乙台  │      │第一項竊│
│  │時許    │          │                            │          │      │盜罪    │
│  │        │子○○    │                            │          │      │        │
└─┴────┴─────┴──────────────┴─────┴───┴────┘
附表二：
┌─┬────┬─────┬──────────────┬─────┬───┬────┬───────┐
│編│犯罪時間│犯罪地點  │犯      罪      方      法  │搶奪所得財│被害人│所犯法條│備          註│
│  │        │          │                            │物        ││        │              │
│號│        │行為人    │                            │          │      │        │              │
├─┼────┼─────┼──────────────┼─────┼───┼────┼───────┤
│１│九十二年│高雄市前鎮│被告子○○駕騎車號ＬＹＰ－○│          │高張寶│刑法第三│              │
│  │十月十日│區○○○路│三五號機車，後搭載癸○○，由│          │蓮    │百二十五│              │
│  │中午十二│一三一巷口│癸○○下手搶奪戊○○○手中之│ 未遂     │      │條第三項│              │
│  │時三十分│          │皮包，因戊○○○及時察覺而與│          │      │、第一項│              │
│  │許      │子○○    │癸○○拉扯，並遭拖行，以致未│          │      │搶奪未遂│              │
│  │        │癸○○    │遂                          │          │      │罪      │              │
├─┼────┼─────┼──────────────┼─────┼───┼────┼───────┤
│２│九十二年│高雄市前鎮│被告子○○駕騎車號ＬＹＰ-○ │皮包二個  │不詳  │刑法第三│              │
│  │十月中旬│區○○路某│三五號機車，後搭載癸○○，由│          │      │百二十五│              │
│  │某日    │素食館    │子○○下車進入素食館內，趁姓│          │      │條第一項│              │
│  │        │          │名年籍不詳之婦人二名不及注意│          │      │搶奪罪  │              │
│  │        │子○○    │之際，搶走該二名婦人之皮包二│          │      │        │              │
│  │        │癸○○    │個，於得手後逃逸            │          │      │        │              │
├─┼────┼─────┼──────────────┼─────┼───┼────┼───────┤
│３│九十二年│高雄縣鳳山│被告子○○駕騎車號ＸＵＺ-九 │皮包一個（│丁○○│刑法第三│將該ＮＯＫＩＡ│
│  │十月二十│市○○路與│○八號機車，後搭載癸○○，趁│內有ＮＯＫ│      │百二十五│行動電話，攜至│
│  │八日晚間│建國路口  │丁○○不及注意之際，搶奪其置│ＩＡ行動電│      │條第一項│位於高雄市新興│
││十時五十│          │於機車腳踏板上之皮包一個，得│話乙具、聯│      │搶奪罪  │區○○○路一五│
│  │分許    │子○○    │手後旋逃逸                  │邦銀行信用│      │        │二號亞東電話企│
│  │        │癸○○    │                            │卡一張、中│      │        │業行，以八百元│
│  │        │          │                            │國信託信用│      │        │出售予亞東電話│
│  │        │          │                            │卡一張、身│      │        │企業行員工詹陳│
│  │        │          │                            │份證件、駕│      │        │碧珠          │
│  │        │          │                            │照、新台幣│      │        │              │
│  │        │          │                            │約一千餘元│      │        │              │
│  │        │          │                            │）        │      │        │              │
├─┼────┼─────┼──────────────┼─────┼───┼────┼───────┤
│４│九十二年│高雄市三民│被告子○○駕騎車號ＸＵＺ-九 │手提包一個│甲○○│        │              │
│  │十一月四│區○○○街│○八號機車，後搭載癸○○，趁│（內有身份│      │        │              │
│  │日上午十│與吉林路口│甲○○行走路旁不及注意之際，│證、駕照、│      │        │              │
│  │時五分許│          │駕車靠近甲○○，自左後方搶奪│提款卡二張│      │        │              │
│  │        │          │手提包一個，得手後逃逸      │、信用卡一│      │        │              │
│  │        │子○○    │                            │張、健保卡│      │        │              │
│  │        │癸○○    │                            │一張、現金│      │        │              │
│  │        │          │                            │約新台幣二│      │        │              │
│  │        │          │                            │千五百元）│      │        │              │
├─┼────┼─────┼──────────────┼─────┼───┼────┼───────┤
│５│九十二年│高雄市自立│被告子○○駕騎車號ＷＤＢ-八 │皮包一個（│劉李金│        │              │
│  │十一月六│一路五一七│三三號機車，後搭載癸○○，趁│內有身份證│珠    │        │              │
│  │日上午十│號建華銀行│劉金珠不及注意之際，搶奪其置│一張、筆記│      │        │              │
│  │時許    │前        │於機車腳踏板上之皮包，得手後│本三本、存│      │        │              │
│  │        │          │逃逸                        │摺十八本、│      │        │              │
│  │        │子○○    │                            │購物卡二張│      │        │              │
│  │        │癸○○    │                            │、信用卡二│      │        │              │
│  │        │          │                            │張、駕照一│      │        │              │
│  │        │          │                            │張、行照一│      │        │              │
│  │        │          │                            │張、健保卡│      │        │              │
│  │        │          │                            │三張、行動│      │        │              │
│  │        │          │                            │電話乙具、│      │        │              │
│  │        │          │                            │印章十顆、│      │        │              │
│  │        │          │                            │現金新台幣│      │        │              │
│  │        │          │                            │一萬零八百│      │        │              │
│  │        │          │                            │元        │      │        │              │
└─┴────┴─────┴──────────────┴─────┴───┴────┴───────┘
附錄本案論罪科刑法條全文：
中華民國刑法第三百二十條
(普通竊盜罪、竊佔罪)
意圖為自己或第三人不法之所有，而竊取他人之動產者，為竊盜罪，處五年以下有期徒刑、拘役或五百元以下罰金。
意圖為自己或第三人不法之利益，而竊佔他人之不動產者，依前項之規定處斷。
前二項之未遂犯罰之。
中華民國刑法第三百二十五條
(普通搶奪罪)
意圖為自己或第三人不法之所有，而搶奪他人之動產者，處六月以上五年以下有期徒刑。
因而致人於死者，處無期徒刑或七年以上有期徒刑，致重傷者，處三年以上十年以下有期徒刑。
第一項之未遂犯罰之。
中華民國刑法第三百三十條
犯強盜罪而有第三百二十一條第一項各款情形之一者，處七年以上有期徒刑。
前項之未遂犯罰之。
